最高法院刑事判決                              八十八年度台上字第三四六二號
    上  訴  人  台灣高等法院檢察署檢察官
    被      告  丁○○
                甲○○
                乙○○
                丙○○
    共      同
    選任辯護人  蘇顯騰律師
右上訴人因被告等竊盜案件，不服台灣高等法院中華民國八十七年六月二十三日第二
審更審判決（八十七年度上更(二)字第五十七號，起訴案號：台灣台北地方法院檢察署
八十三年度偵字第二○四八六、二六九九六號），提起上訴，本院判決如左：
    主  文
原判決撤銷，發回台灣高等法院。
    理  由
本件原判決以公訴意旨如原判決附件所載。經審理結果，不能證明被告丁○○、甲○
○、乙○○、丙○○等犯罪，因而維持第一審諭知被告丁○○、甲○○、乙○○、丙
○○均無罪之判決，駁回檢察官在第二審之上訴，固非無見。
惟查：證據雖已調查而其內容尚未明瞭者，即與未經調查無異，如遽行判決，仍屬應
於審判期日調查之證據未予調查。本件原判決理由說明依陳進財與被告丁○○於民國
八十三年三月一日所簽訂之「代統、大班、本泉移轉營業所協議書」第二項載明：「
原屬代統企業（股）之營業所計有大安、蘆洲、內湖三所，由乙方（指本泉食品）接
收直營。」及第五項記載：「八十三年三月三十一日前三營業所之資產應清點後，依
帳面價出售予乙方。」可知陳進財已將該三營業所移交被告丁○○接收直營，並將該
三營業所之資產清點後，依帳面價出售予被告丁○○，該三營業所內之資產，縱含有
代統公司所有之資產，仍包括在出售之範圍內，一審就被告丁○○、丙○○、甲○○
、乙○○部分，認不能證明其犯罪，而為無罪之諭知，認事用法均無不合云云。但陳
進財為負責人之代統企業股份有限公司（下稱代統公司）於原審更審中之八十七年六
月十六日具狀指稱被告丁○○所提上述協議書係偽造，陳進財已提出告訴。並提出加
蓋台灣台北地方法院檢察署收狀章之告訴狀影本一份為證（見原審八十七年度上更(二)
字第五十七號卷(二)第七、三十八－四十頁）。則被告丁○○所提出之上述「代統、大
班、本泉移轉營業所協議書」是否真正，即有根究明白必要。原審並未為必要之調查
，亦未於判決內說明無調查必要之理由，遽採為有利於被告丁○○等之證據，殊難謂
無證據調查未盡及判決不載理由之違法。又代統公司於同上狀內指被告丁○○另案自
訴陳進財出售大班公司之資產詐欺案，業經原審法院以八十五年度上易字第一九一九
號刑事判決陳進財無罪確定，請予參酌云云。稽之卷附之該案判決正本，丁○○係自
訴陳進財出售大班公司資產，……涉犯詐欺罪嫌，似與代統公司無關。且與原判決所
認定係大班公司已出售給被告丁○○，該公司之負責人已於八十三年五月二十三日變
更為丁○○；及代統車輛財產目錄記載帳面淨值七、七七二、八二二元，已撥入大班
公司，有代統公司撥入大班公司及大班公司財產目錄等可稽，並轉錄於「結算便箋」
上等情，並不相符。況陳進財於偵查中即已指稱：丁○○要加入大班公司百分之五十
股份，我就寫了便條給丁○○看，後來丁○○買了一千五百萬股份，但後來全退票等
語（見八十三年度偵字第二○四八六號卷第一○二頁背面）。原審並未調閱上開詐欺
案卷，查明被告丁○○提起自訴陳進財詐欺案時，究為如何之主張，是否因被告丁○
○購買大班公司股權所交付之支票未獲兌現，大班公司拒不交付全部資產，被告丁○
○逕自搬取。原審均未詳察審認，遽為有利於被告等之判斷，亦有證據調查未盡之違
法。檢察官上訴意旨執以指摘原判決不當，非無理由，應認原判決仍有撤銷發回更審
之原因。又本件雖係刑事訴訟法第三百七十六條第二款所列之案件，惟於修正刑事訴
訟法施行前，原得上訴於第三審法院，且已繫屬於法院，依刑事訴訟法施行法第五條
第一項規定，仍應依施行前之法定程序終結之，附此明。
據上論結，應依刑事訴訟法第三百九十七條、第四百零一條，判決如主文。
中      華      民      國    八十八    年      六      月     三十     日
                              最高法院刑事第三庭
                                  審判長法官  陳  錫  奎
                                        法官  洪  清  江
                                        法官  吳  昆  仁
                                        法官  李  伯  道
                                        法官  高  金  枝
      右正本證明與原本無異
                                              書  記  官
中      華      民      國    八十八    年      七      月      六      日
